---
title: "PR10"
author: "201821510_이유빈"
date: "2018년11월24일"
output: word_document
always_allow_html: yes
---

# 1. ggplot2 기초
## 1-1. ggplot2 plot의 기본 성분
- 성분 / 설명
    + Data / 주로 dataframe 형태의 데이터
    + Aesthetic Mappings / 데이터를 축, 색상 및 점의 크기 등으로 매핑하는 방법
    + Geometric object / 점,선,도형과 같은 기하학적 객체
    + Facetting / 조건부 플롯을 위해 패널을 분할하여 표현하는 방법
    + Statistical transformation / 구간화, 분위수, 평활 등의 통계 변환
    + Scales / 데이터의 스케일을 동적으로 조정하여 어떤 시각적 요소를 사용할 것인가 정의(e.g. 남성=파랑, 여성=빨강 등으로 지정)
    + Coordinate system / 좌표계
    + Position adjustment / 위치의 조정

## 1-2. ggplot2 기본 사용법
- mtcars를 활용 : wt(중량), mpg(연비), cyl(실린더의 개수)
```{r}
library(ggplot2)
head(mtcars)
p <- ggplot(data=mtcars, aes(x=wt, y=mpg, colour=cyl)) ; p
```

- geom_point()함수를 추가하여 산점도 표현
```{r}
p <- p + geom_point() ; p
```

- ggplot 객체의 구조
    + summary를 보면 대략적인 그래프를 짐작할 수 있음
    + mapping을 보면 x,y축의 데이터와 색상을 결정짓는 변수를 확인 가능함
    + faceting은 조건부 출력을 의미함. Facet_null()은 faceting이 없다는 말
    + geom_point는 산점도 그래프라는 의미
    + stat_identity는 통계변환이 identity, 즉, 변환이 없는 상태의 데이터라는 것을 의미
    + position_identity도 데이터 위치가 어떠한 조정도 없었다는 것을 의미
    + na.rm=False는 결측값 제거를 하지 않았다는 것을 의미함
```{r}
class(p)
attributes(p)
summary(p)
```

## 1-3. ggplot2로 barplot 그리기
- 실런더 수에 대한 barplot을 그림
- 막대는 기어의 개수에 따라 서로 다른 facet에 출력
- facet이란 독립된 subplot이 그려지는 패널 구조를 의미
- 결과 값을 보면 3개의 subplot이 있는 것을 확인 할 수 있음
- 산점도 색상옵션으로 colour인수사용, barplot은 색상옵션으로 fill인수사용
```{r}
b <- ggplot(data=mtcars, aes(x=factor(cyl), fill=factor(cyl)))
b <- b + geom_bar(width= .5) #bar의 넓이를 정의
b <- b + facet_grid(.~gear) #기어 개수에 따른 facet 분할
b
```

## 1-4. ggplot Layer
- ggplot을 Layer 구조로 정리
- ggplot=layers + scales + coordinate system
- layers = data + mapping +geom + stat + position
- layers가 실제 그리는 그림
- data, mapping, geom 등등으로 하나씩 중첩해 가면서 plot을 그림
- geom의 요소 또한 중첩 가능
```{r}
p <- ggplot(mtcars, aes(wt, mpg))
p <- p + geom_point() ; p
p <- p+geom_smooth(method = "loess") #라인 그래프 smooth 그리기
p
summary(p)
```

## 1-5. ggplot 함수 분류
- 함수 / 설명
    + plot creation / ggplot 객체를 생성하는 함수군
    + geoms / 그래픽의 지오메트릭(기하학적인 형태)을 지정하고 추가하는 함수군
    + statistics / 데이터를 통계적인 관점으로 변환하는 함수군
    + scales / 축의 스케일 변환과 라벨, 범례 등을 변경하는 함수군
    + coordinate systems / 좌표계를 설정하는 함수군
    + faceting / 그래픽 facet 레이아웃을 정의하는 함수군
    + position adjustments / 지오메트릭의 위치를 지정하는 함수군
    + anotation / 주석을 표기하는 함수군
    + fortify / 타 클래스 객체를 데이터 프레임 객체로 변환하는 함수군
    + themes / 스타일이나 테마를 설정하는 함수군
    + aesthetics / 데이터를 축, 라벨, 색상 등 기하 구조상 시각적 속성을 매핑하는 함수군
    + others / 기타 함수군

## ggplot 레이어와 함수간 매핑
- 레이어 / 함수
    + data / plot creation 함수군
    + mapping / plot creation 함수군, aesthetics 함수군
    + geom / geoms 함수군
    + stat / statistics 함수군
    + position / position adjustments 함수군

# 2. ggplot2 함수군
## 2-1. Plot creating 함수군
- 기초 플롯인 ggplot 클래스 객체를 생성
- 가장 많이 사용하는 함수는 ggplot()과 qplot()
- ggplot() 함수는 dataframe 객체로 플롯을 그릴 때 사용
- qplot() 함수는 각 변수가 독립적인 객체로 존재할 때 사용
```{r}
qplot(mtcars$wt, mtcars$mpg)
ggplot(mtcars, aes(wt, mpg)) + geom_point()
```

- qplot() 함수는 geom을 지정하지 않을 경우 point로 적용됨
- ggplot은 모든 그래픽 인수들을 구체적으로 지정해야 함
```{r}
qplot(mtcars$wt, mtcars$mpg, geom="point")
qplot(wt, mpg, data=mtcars, geom="point") #그래프는 위와 동일함
```

## 2-2. Geoms 함수군
- geometric 요소를 지정하기 위한 함수군
- 선, 점, 막대, 박스, 파이 등을 생각하면 됨
- 함수 / 설명 / 비고
    + geom_point() / 산점도 
    + geom_abline() / 추세선 / 기울기와 절편을 꼭 적어줘야 함
    + geom_bar() / 막대그래프 / 이산형 변수화 해야 함
    + geom_ribbon() / 영역을 채우는 plot / geom_area()은 geom_ribbon의 한 형태
    + geom_boxplot() / 박스플롯
    + geom_histogram() / 히스토그램
    + geom_density() / 1차원 데이터에 대한 밀도를 표현하기 위한 함수 / geom_area() + stat_density()와 동일
    + geom_density2d() / 2차원 데이터에 대한 밀도를 표현하는 함수 / geom_area() + stat_density2d()와 동일. 하지만 복잡한 표현을 하려면 stat_density2d()를 직접 사용해야 함
    + geom_contour() / 등고선을 그리는 용도
    + geom_text() / plot에 text를 표현하기 위한 함수
    + geom_map() / 지도를 표현하는 함수

## 2-2-1. geom_point()
```{r}
p <- ggplot(data=mtcars, aes(x=wt, y=mpg))
p + geom_point(colour="orange", size=6)
p + geom_point(aes(colour=cyl, size=gear))
```

## 2-2-2. geom_bar()
```{r}
p <- ggplot(mtcars, aes(factor(cyl)))
p + geom_bar()
```

- geom_bar를 aes함수로 꾸미기
```{r}
p <- ggplot(mtcars, aes(factor(cyl)))
p + geom_bar(aes(fill=cyl, colour="black"))
p <- ggplot(mtcars, aes(factor(cyl)))
p + geom_bar(aes(fill=factor(gear)))
```

## 2-2-3. boxplot
```{r}
p <- ggplot(mtcars, aes(factor(cyl), mpg)) #기본 박스플랏
p <- p + geom_boxplot()
p
```

- box-plot를 aes함수로 꾸미기
```{r}
p + geom_boxplot(aes(fill=factor(carb))) #박스 내부를 carb팩터로 구분하여 표현
p + facet_grid(~am) #am을 기준으로 facet 분리
```

## 2-2-4. Histogram
```{r}
#install.packages("ggplot2movies")
library(ggplot2movies)
p <- ggplot(movies, aes(rating))
p <- p + geom_histogram()
p

#binwidth: histogram의 막대의 넓이 조절
p <- p + geom_histogram(binwidth = 1)
p
```

- Histogram에 확률밀도곡선 표현
```{r}
head(movies)
p <- ggplot(movies, aes(rating))
p <- p + geom_histogram(aes(y=..density..,fill=..count..)) ; p #히스토그램 그리기
p <- p + geom_density(colour="red") ; p #확률밀도곡선 그리기
p <- p + scale_fill_gradient(low="white", high="#496115") ; p #그라데이션 추가
```

## 2-2-5. 확률밀도곡선
```{r}
p <- ggplot(movies, aes(rating))
p <- p + geom_density()
p
```

- 여러개의 확률밀도곡선 그리기
- aes(fill=factor(mpaa))인수로 mpaa를 분류한 rating의 확률밀도곡선 그리기
```{r}
p <- ggplot(movies, aes(rating))
p <- p + geom_density(aes(fill=factor(mpaa), alpha=0.2))
p
```

# 3. leaflet
- leaflet 패키지는 interactive한 그래프를 그릴 있는 패키지
- 구글맵과 오픈스트리트 맵을 이용하여 공간데이터를 시각화 함
```{r}
#install.packages("leaflet")
library(leaflet)
library(dplyr)
m = leaflet() %>% addTiles()
m = m %>% setView(127.0462, 37.2830, zoom=15) #아주대 경도위 위도 설정
m %>% addPopups(127.0462, 37.2830, "Here is Ajou University!")

m
```

## 3-3. leaflet예제
- addTiles()함수와 addAwesomeMarkers함수 사용
- 서울시 교통 돌발상황 조회 서비스 데이터 중 일부를 사용하여 지도에 표시하기
## 데이터로드 및 시각화
```{r}
setwd("C:/Users/leeyubin/Desktop")
traffic <- read.csv("C:/Users/leeyubin/Desktop/traffic.csv", fileEncoding = "utf-8")
range(traffic$start.pos.x) #돌발상황 시작점 경도
range(traffic$start.pos.y) #돌발상황 시작점 위도
traffic1 <- traffic[traffic$start.pos.x!=0 & traffic$start.pos.y!=0,] #na값 제거(0인값)
leaflet(traffic1) %>% addTiles() %>%
  addAwesomeMarkers(~start.pos.x, ~start.pos.y)
```

## 출처
- 1. R을 활용한 데이터 시각화 - 유충현, 홍석학
- 2. ggplot2 - 김성근
- 3. R라뷰 - 서진수

## 연습문제
- 주어진 BGCON_CUST_DATA.csv 파일을 사용하여 다음을 해결하시오.
- BGCON_CUST_DATA.csv는 2016년 빅콘테스트에서 제공된 보험사기여부 데이터를 수정 가공한 것입니다.
- 각 열 이름의 의미는 다음과 같습니다.
- ID: 고객을 구분하는 고유번호
- SIU: Y의 경우 보험사기자, N의 경우 일반고객
- GENDER: 성별 1은 남성, 성별2는 여성
- AGE: 고객 연령
- RESI_COST: 고객의 거주지 주택가격 추정값(단위:만원)
- FP_CA: (당사 FP로서의) Y: 경력있음, N: 경력없음
- RGST: 최초 당사의 고객으로서의 등록 년월
- CTPR: 고객의 거주 시/도
- WEDD: Y:결혼함, N:결혼안함(계약 당시에는 결혼하지 않았던 상태 포함)
- CHLD: 고객의 자녀 수
- DMND_AMT: 청구금액
- PAYM_AMT: 지불금액

## 문제1
- 거주지 가격이 100000 이상인 고객에 한하여 다음을 생성하시오.
```{r}
library(ggplot2)
bgcon <- read.csv("BGCON_CUST_DATA.csv")
b <- ggplot(bgcon,aes(x=AGE, y=RESI_COST), colour=CHLD)+geom_point()+coord_cartesian(xlim= c(20,60),ylim = c(100000,250000));b
```

## 문제2
- 보험 사기고객에 대하여 다음을 생성하시오(성별에 따라 구분할 것)
```{r}
ggplot(bgcon,aes(AGE))+geom_bar()+facet_grid(~GENDER)
```

## 문제3
- 보험 사기고객중 지불금액이 4000000이상이고 14000000이하인 고객에 대하여 다음을 생성하시오.
```{r}
library(RColorBrewer)
ggplot(bgcon,aes(AGE,PAYM_AMT,color=CTPR), fill=CTPR)+coord_cartesian(xlim=c(30,70), ylim=c(2500000,12500000))
```

## 문제4
- 당사 FP로서의 경력이 있는 고객에 대하여 다음을 생성하시오.
```{r}
ggplot(bgcon,aes(x=factor(CTPR)),fill=SIU)+geom_bar()
```

## 문제5
- 보험 사기고객이 아닌 고객에 대하여 다음을 생성하시오.
```{r}
ggplot(bgcon,aes(AGE))+geom_histogram(aes(y=..density..,fill=..count..))+geom_density(color="black")
```

## 문제6
- 각 시도별 보험 사기고객 비율(per)을 구하여 다음을 생성하시오.
- 각 시도별 위도와 경도는 "KOR_LAT_LON.csv"파일을 참고하시오.
- 사용법은 구글링 또는 https://cran.r-project.org/web/packages/leaflet/leaflet.pdf 참조하시오.
