---
title: "PR11"
author: "201821510_이유빈"
date: "2018년 11월 20일"
output:
  word_document: default
  html_document: default
always_allow_html: yes
---

# 1. dplyr 패키지
- dplyr은 Hadley Wickham이 만든 데이터 핸들링을 위한 패키지
- dplyr은 C++로 작성되어 기존 데이터핸들링 패키지보다 빠른 데이터조작이 가능
- 각종 데이터베에스 지원(MySQL, PostgreSQL, SQLite, BigQuery)
- 기존R의 기본문법과 프로그래밍 능력을 바탕으로 데이터의 조작이 가능하지만 dplyr패키지를 활용하면 통일된 문법양식으로 데이터조작이 가능함
- 채인연산자를 지원함으로(%>%) 앞부분의 연산결과를 뒤에 오는 함수의 입력값으로 사용할 수 있읍

# dplyr의 주요함수
- 함수 / 설명 / 기존함수
    - filter() / 지정한 조건식에서 맞는 데이터 추출 / subset()
    - select() / 열의 추출 / data[,c("Year", "Month")]
    - mutate() / 열 추가 / transform()
    - arrange() / 정렬 / order(), sort()
    - summarise() / 집계 / aggregate()
    
# dplyr 실습데이터 : nycflights13
- 미국 휴스턴에서 출발하는 모든 비행기의 이착륙기록
```{r}
#install.packages("nycflights13") #해당 패키지에 데이터가 있음
library(nycflights13)
library(dplyr)
head(flights)
```

# 1.1 dplyr의 filter함수
- 데이터에서 원하는 조건에 따라 행을 추출하는 함수
- filter(데이터, 조건1 | 조건2) : 조건1 또는 조건2 둘 중 한가지를 충족하는 데이터 추출
- filter(데이터, 조건1 & 조건2): 조건1과 조건2 모두 충족하는 데이터 추출
- 조건을 작성할 때 쉼표','는 AND, '|'는 OR와 같음

```{r}
filter(flights, month==1 | day==1) #37198row
filter(flights, month==1, day==1) #842row
filter(flights, month==1, day==1, year==2013) #832row
```

# 1.2 dplyr의 arrange함수
- 데이터를 원하는 조건에 따라 정렬해주는 함수
- arrange(데이터, 정렬기준컴럼1, 정렬기준컬럼2, 정렬기준컬럼3)
- 내림차순으로 정렬시 desc함수 사용: arrange(데이터, desc(정렬기준컬럼1))

```{r}
arrange(flights, year, month, day) #ArrDelay, Month, Year 순으로 정렬
arrange(flights, desc(month)) #Month컬럼기준으로 내림차순으로 정렬
```

# 1.3 dplyr의 select함수
- select함수는 원하는 열(column)을 추출
- select(데이터, 컬럼1, 컬럼2, 컬럼3)
- select(데이터, 컬럼1:컬럼3)
- 컬럼명을 변경할 수 있음

```{r}
select(flights, year, month, day)
select(flights, year:day)
select(flights, -(year:day))
```

# 1.4 dplyr의 distinct함수
-  중복항목을 제외한 데이터를 확인 할 수 있음(unique함수와 동일)
- distinct(데이터,컬럼명)

```{r}
distinct(select(flights,tailnum))
distinct(select(flights, origin, dest))
```

# 1.5 dplyr의 mutate함수
- 기존 데이터 프레임에 새로운 열을 추가해줌
- 데이터프레임 내의 변수들을 활용해 새로운 변수를 만들때 효과적임
- 새로 생성한 변수를 해당 함수내에서 바로 활용이 가능

```{r}
#arr_delay - dep_delay값으로 gain컬럼 추가
mutate(flights, gain = arr_delay - dep_delay)
#gain컬럼을 만드는 동시에 gain컬럼을 이용해 다른 변수를 생성가능
mutate(flights,
       gain = arr_delay - dep_delay,
       gain_per_hour = gain/(air_time/60))
```

# 1.6 dplyr의 summarise함수
- mean(), sd(), var(), median()함수를 활용해 기술통계량을 확인
- 결과를 데이터프레임으로 반환함

```{r}
summarise(flights, delay=mean(dep_delay, na.rm=TRUE))
```

# 1.7 dplyr의 group_by()함수
- 변수의 레벨에 따라 자료를 그룹화해줌
- 그룹에 따른 수치자료를 산출하고 싶을때 편리함
- summarize함수와 함께 사용시 aggregate함수와 같은 기능
- ex)직급에 따른 평균 연봉과 사용가능한 연차일수(휴가)를 구하고 싶을때

```{r}
#비행기별로 그룹만들기
by_tailnum = group_by(flights, tailnum) #비행기별로 그룹만들기

#비행기별 비행회수, 비행거리평균, 연착시간평균 산출
delay=summarise(by_tailnum, count=n(), dist=mean(distance, na.rm=TRUE),delay=mean(arr_delay, na.rm = TRUE))

# 회수가 20회이상, 거리가 2000이하인 비행기만 추출
delay=filter(delay,count>20, dist>2000)
```

- 위에서 만든 delay데이터로 시각화
```{r}
library(ggplot2)
ggplot(delay, aes(dist, delay))+
  geom_point(aes(size=count), alpha=1/2)+
  geom_smooth()+
  scale_size_area()
```

# 1.8 dplyr의 Chain연산
- 여러단계의 함수나 연산을 연결하여 한번에 수행할 때 사용
- 앞의 함수의 결과는 바로 뒤에오는 함수의 입력값이 됨
- 데이터를 여러객체에 할당하지 않아도 되기때문에 메모리 관리에 유리함

# 체인연산 사용하지 않을 때
```{r}
a1 = group_by(flights, year, month, day)
a2 = select(a1, year:day, arr_delay)
a3 = summarise(a2, arr=mean(arr_delay, na.rm=TRUE))
a4 = filter(a3, arr>30)
a4
```

# 체인연산 사용했을 때
```{r}
flights%>%group_by(year, month, day) %>% select(arr_delay) %>%
  summarise(arr=mean(arr_delay, na.rm = TRUE)) %>% filter(arr>30)
```

# 1.9 dplyr의 join함수
- join(x,y)또는 join(x,y,by="기준열")형태
- 조인의 기준이 되는 단말 컬럼이 존재하는 경우 별도 by인수를 지정하지 않아도 됨
```{r}
# join 실습 데이터 생성
#install.packages("readr")
library(readr)

superheroes <- "
name, aligment, gender, publisher
Magneto, bad, male, Marvel
Storm, good, female, Marvel
Mystique, bad, female, Marvel
Batman, good, male, DC
Joker, bad, male, DC
Catwoman, bad, female, DC
Hellboy, good, male, Dark Horse Comics
"

publishers <- "
publisher, yr_founded
DC, 1934
Marvel, 1939
Image, 1992
"

superheroes <- read_csv(superheroes, trim_ws=TRUE, skip=1)
publishers <- read_csv(publishers, trim_ws=TRUE, skip=1)
```

- inner_join, left_join, full_join, anti_join, semi_join 각각의 출력값확인하기
```{r}
#inner_join(superheroes, publishers) #X,Y의 교집합
#left_join(superheroes, publishers) #X기준(왼쪽)으로 대칭
#full_join(superheroes, publishers) #X,Y의 합집합
#anti_join(superheroes, publishers) #X의 컬럼만 유지하여 대칭
#semi_join(superheroes, publishers) #Y의 여집합
```

# join 예제
- raw.csv는 국회의원 별 의원비 지출내역
- join.csv는 국회의원 명단
- 두 데이터를 조인하기 위해서는 raw.csv의 데이터를 aggregate 또는 summarize함수를 사용해 요약해야함
- 이름을 기준으로 join을 할 것
```{r}
#의원비 지출이 가장 많은 10명의 직업과 학력을 확인

#데이터로딩
raw_data=read.csv("raw.csv")
join_data=read.csv("join.csv")
head(raw_data)
head(join_data)

#조인할 데이터 추출
expense = aggregate(expense~name+party, data=raw_data, FUN=sum) #데이터1 : 의원+정당별 지출금액 총합
job_school=select(join_data, name, job, achievement) #데이터2 : 이름, 직업, 학력만 셀렉트

#조인
joined=inner_join(expense, job_school, by="name") #이름기준으로 조인

joined = joined[order(joined$expense, decreasing=T),] #내림차순으로 정렬
joined[1:10,] #top 10 확인
```

#2 reshape2
- reshape2는 wide와 long포맷으로 쉽게 데이터를 변환해줌
- melt함수는 wide 포맷 데이터를 long 포맷으로 변환해주는 함수 (`tidyr::gather와 유사)
- castsms long포맷 데이터를 wide포맷으로 변환해주는 함수(`tidyr::spread와 유사)

#2.1 wide포맷 데이터를 long 포맷으로 전환하기: melt 함수
- R에 내장되어 있는 airquality라는 데이터셋 사용
- 먼저 데이터셋을 쉽게 변경하기 위해 각 열의 이름을 전부 소문자로 변경
```{r}
library(reshape2)
names(airquality) <- tolower(names(airquality))
head(airquality)
```

- 일단위 오존량, 태양 복사열, 풍속 그리고 온도를 알고 싶습니다.
- 이럴때 "ID variable"을 사용하면 설정을 해 줄 수 있습니다.
```{r}
aql<-melt(airquality, id.vars=c("month","day"))
head(aql)
```

- long 포맷데이터의 열 이름 지정
```{r}
aql<-melt(airquality,id.vars = c("month","day"),
          variable.name = "climate_variable",
          value.name = "climate_value")
head(aql)
```

#melt 연습하기
- ChickWeight 데이터 (R기본 내장 데이터셋)

```{r}
head(ChickWeight)
```

- melt를 사용하여 ID variable을 time, chick, diet를 주고 weight를 value로 주는 chick_m이란 변수 만들기

#2.2. long 포맷데이터에서 wide 포맷 데이터로 전환하기: cast 함수
- long포맷에서 wide포맷으로 변환
- reshape2 패키지에서는 여러가지 cast 함수가 존재함
- 보통 데이터프레임 객체를 사용할 때는 dcast함수를 사용
- 벡터나 행렬, 배열 등을 반환할땐 acast를 사용
- aql객체를 롱포맷으로 만든 후 다시 와이드로 되돌려보겠습니다
- dcast는 데이터의 형태를 묘사하는 식을 사용합니다.
- 왼쪽의 인수는 "ID variable"을 참조하고 오른쪽의 인수는 "measured variable(value)"를 참조합니다.

```{r}
aql<-melt(airquality, id.vars=c("month","day"))
head(aql)
#aqw <- dcast(aql, month + day - variable)
#head(aqw)
head(airquality)
```

#cast 연습하기
- 앞서 만들었던 chick_m을 dcast를 사용하여 원래 모양대로 되돌려 출력만 해보세요

```{r}
#dcast(aql, month-variable)
```

#2.2.1 Aggregation
- aggregate함수를 적용하여 cast를 해보도록 하겠습니다.
- NA값이 존재함으로 NA값을제거하는 na.rm=T인수를 사용해야합니다.
```{r}
#dcast(aql, month - variable, fun.aggregate = mean, na.rm=True)
```

#Aggregation 연습하기
chick_m을 활용해서 dcast의 aggregation인수를 사용하여 Diet별로 weight의 평균을 구하여 출력해보세요

#2.2.2 Margins
- Aggregation 적용하여 cast를 수행할 때, 추가로 margins 인수를 적용할 수 있습니다.
- margins=T를 주게되면 cast된 모든 부분에 전부 aggregation 함수를 적용하게 됩니다.
- 또한 주어진 수식의 순서나 위치를 바꾸고 margins를 적용하게 된다면 해당 ID에 따른 각 열의 값에 aggregation 함수를 적용하게 됩니다.
```{r}
#margins=T
#달별 합계, 총 합계, 각 variable의 합계를 구하여라
head(dcast(aql,month + day ~variable, sum, margins = TRUE), 32)

#month + day ~ variable식에서 margins ="day"별 sum
head(dcast(aql, month+day~variable,sum,margins="day",na.rm=T),32)

#day+month ~ variable 식에서 margins = "month"별 sum
head(dcast(aql,day+month~variable,sum,margins="month",na.rm=T),8)
```

#margins 연습
- chick_m을 활용하여 dcast의 aggregation과 margins를 사용하여 Diet별 time에 따른 weight의 평균을 구하시오

#3. magrittr
- magrittr패키지는 연산자(opperator)들의 집합들을 제공합니다.
- 데이터 연산을 왼쪽에서 오른쪽 순서로 구조화
- nasted 함수 호출을 피함
- 지역변수 및 함수의 정의의 필요성을 최소화
- 연산 순서 내에서 어디서나 추가 step을 만들 수 있음
- f(x)를 x%>%f()로 대체할 수 있음
- 이 연산자가 main operator인데 해당 기능이 의미 없이 보이시겠지만 여러가지 기능을 결합할 때 그 이점이 더욱 명확해집니다.

#main operator의 예제
```{r}
library(magrittr)
car_data<-
  mtcars %>%  #1
  subset(hp>100) %>%  #2
  aggregate(.~ cyl, data=., FUN=. %>% mean %>% round(2)) %>%  #3
  transform(kpl=mpg%>%multiply_by(0.4251))%>%  #4
  print  #5
```

#main operator의 예제 해석
- mtcars 데이터셋을 (#1)
- hp를 기준으로 100보다 큰 데이터만 추출한 후 (#2)
- cyl를 기준으로 각 변수들의 평균을 구한 다음에 소수점 둘째 자리까지 반올림을 한 후(#3)
- kpl(kilometer per liter)열을 만들어 mpg*0.4521을 수행하고 (#4)
- 만들어진 데이터를 출력(#5)과 동시에 car_data에 할당하는 과정입니다.

##체인연산없이 실행
```{r}
car_data<-
  transform(aggregate(. ~ cyl,
                      data=subset(mtcars, hp>100),
                      FUN=function(x) round(mean(x),2)),
            kpl=mpg*0.4251)
car_data
```

#추가내용
- "."의 역할에 대해서 알아봅시다.
- 일반적으로 %>%연산자만 사용하시게 되면 제일 첫 인수에 자동으로 배정이 됩니다.
```{r}
iris%>%head(3)
head(iris,3)
a<-c("bannananana","an apple")
gsub("n","l",a)
a%>%gsub("n","l")
```
- 이러한 상황에서 "."을 원하는 위치에 넣어주시면 해당 위치에 데이터가 넘어가게됨
- "."은 magrittr나 dplyr에만 속해 있는 것이 아니라 R의 base에 정해진 규칙으로 .~cyl의 사용법과 같습니다.
```{r}
gsub("n","l",a)
a%>%gsub("n","l",.)
```

#pr11-2
##Lee Yubin 
##2018년 11월 20일

#join실습
##1. 데이터 생성 및 할당
```{r}
#install.packages("readr")
library(readr)

superheroes<-"
name.aligment, genderm publisher
Magneto. bad. male, Marvel
Storm. good, female, Marvel
Mysique. bad. female, Marvel
Batman. good. male, DC
Joker. bad. male, DC
Catwoman. bad. female, DC
Hellboy. good. male, Dark Horse Comics
"

publishers<-"
publisher, yr_founded
DC, 1934
Marvel, 1939
Image, 1992
"

superheroes <- read_csv(superheroes, trim_ws=TRUE, skip=1)
publishers <- read_csv(publishers, trim_ws=TRUE, skip=1)

head(superheroes)
head(publishers)
```

##2. join 실습
- join(x,y)또는 join(x,y,by="기준열")형태
- 조인의 기준이 되는 단일 컬럼이 존제하는 경우 별도 by인수를 지정하지 않아도 됨
- 조인의 기준이 되는 컬럼이 여러개이거나, 여러가지 컬럼을 동시에 활용해야하는 경우 by인수를 사용
```{r}
#install.packages("dplyr")
library(dplyr)
#inner_join(superheroes,publishers) #x, y의 교집합
#left_join(superheroes,publishers) #x기준(왼쪽)으로 머징
#semi_join(superheroes, publishers) #y의 여집합
```