---
title: "PR3""
author: "이유빈"
date: "2018년 9월 22일"
output: word_document
---

# 1.R 로 계산하기
## 1.1 기본연산
```{r}
31 + 3
15 - 3 + 7
13 * 2 - 6 / 2
13 * ( 2 - 6 ) / 2 # 괄호 활용
8 %/% 2 # 8나누기 2의 몫
11 %% 3 # 11나누기 3의 나머지
n <- 21 %% 4 # 연산결과를 변수에 할당
print(n)
```
## 1.2 수학함수 사용
```{r}
log(2) #로그
log(exp(1)) #로그와 자연상수
sqrt(4) #루트
4^5 #제곱
4**5 #제곱
round(9.13) #반올림
ceiling(1.41) #올림
floor(1.95) #내림
pi #원주율
```
# 2. 수치 요약하기
## 2.1 벡터 생성 및 출력
- 정수형 값이 저장된 벡터를 생성하기
- 벡터 출력해보기
```{r}
v1 <- 3 # v1 변수에 3을 할당
v2 <- c(4,5) # 4와5를 combine
v3 <- 3:11 # from 3 by 11
v4 <- c(v1,v2,v3) # v1, v2, v3을 combine
print(v1)
print(v2)
print(v3)
print(v4)
```
## 2.2 평균구하기
- 평균을 구하는 여러가지 방법
```{r}
(1+2+3+4+5+6+7+8+9) / 9
sum(1,2,3,4,5,6,7,8,9) / 9 #sum: 더하기 함수
v5 <- 1:9
sum(v5) / length(v5) #length: 벡터의 길이를 출력하는 함수
mean(v5)
```
## 2.3 함수활용
```{r}
mean(v5) #평균
var(v5) #분산
sd(v5) #표준편차
median(v5) #중앙값
max(v5) #최댓값
min(v5) #최솟값
v6 <- 1:10
median(v6)
```
# 3. 문자값이 저장된 벡터 생성
```{r}
myEmail <- "yny0506@naver.com"
birthday <- c("1994년" , "5월" , "6일")
birthday2 <- paste("1994년" , "5월" , "6일")
birthday3 <- paste0("1994년" , "5월" , "6일")

print(myEmail)
print(birthday)
print(birthday2)
print(birthday3)
```
# 4. 기타R활용법
## 4.1 세미콜론 활용 및 변수명만으로 출력하기
```{r}
mean(v5) ; sd(v5) ; plot(v5) #한줄에 3개 명령문 실행
```
```{r}
myEmail ; birthday #print 명령문 없이, 변수명만 실행해도 출력가능
```
## 4.2 작업폴더 확인 및 변경
- 변경할 폴더는 사전에 만들어져 있는 폴더여야함
- 본인이 작업할 폴더의 경로를 setwd("")의 따옴표 사이에 입력
- 작업할 폴더는 본인이 원하는 경로로 지정해주세요.
- 예) setwd("c:/data")
```{r}
getwd() # 작업 폴더 확인
#setwd("c:/data") # 작업 폴더 변경  #setwd함수는 작업용 기본 디렉토리 설정
getwd()
```
# 1.R에서 기초적인 4가지 Data Type
```{r}
# Numeric : 숫자 데이터 인식. 정수,실수 등
num <- 3 ; class(num)
numVec <- c(1,2,3) ; class(numVec)
# Complex : 복소수 a+bi
comp <- 2 + 3i ; class(comp)
compVec <- c(2 + 3i, 4 + 5i, 6 + 7i) ; class(compVec)
# Character : 글자와 문장 데이터 인식. 특수기호 포함
char <- "a" ; class(char)
charVec <- c("a","b","c") ; class(charVec)
#Logical : 참,거짓(True or False)의 논리판단
logic1 <- TRUE ; class(logic1)
logic2 <- T ; class(logic2)
logic3 <- FALSE ; class(logic3)
logic4 <- F ; class(logic4)
```
# 2. numeric data와 complex data의 연산
```{r}
comp + num
comp - num
comp * num
comp / num
comp * 1i
log(comp)
sqrt(comp)
```
# 3. vector 간의 연산
```{r}
vec1 = c(2,4,1,3,4,5,1,2,3,5)
vec2 = c(4,5,2,3,8,3,4,1,5,2)

vec1 + vec2
vec1 - vec2
vec1 * vec2
vec1 / vec2
vec1 > vec2
vec1 >= vec2
12 + vec1
12 / vec1
```
# 4. character data
```{r}
# 문자 및 문장으로 이루어진 데이터 종류 (특수문자 포함)
# Vector 에 문자와 숫자가 함께 입력되면 숫자도 문자로 취급
# ""(쌍따옴표)로 데이터 입력

char1 <- "a" ; class(char1)
char2 <- "character" ; class(char2)
char3 <- "year: 2018" ; class(char3)
char4 <- "3" ; class(char4)
```
# 5. logical data
```{r}
# 논리형 데이터(Logical Data)는 참/거짓의 두가지만 존재함

logic1 <- 4>5 ; logic1 ; class(logic1)
logic2 <- 7>2 ; logic2 ; class(logic2)
logic3 <- 1:9 ; logic3 ; class(logic3)
logic4 <- c(T,F,F,T,F,T,F,T,T,F) ; logic4 ; class(logic4)
# logical data의 연산
# T or TRUE 는 1로 계산
# F or FALSE 는 0으로 계산
T + T
TRUE * FALSE
sum(T, T, F, T, F)
```
# 6. Special Value
```{r}
# NA : 결측값, 데이터가 없는 경우
# NaN : 불가능한 값(e.g., 10/0)
# +/- Inf : +/-로 무한대 값
-Inf * 3
```
# 7. 수열 생성하기
```{r}
# 1부터 9까지 1간격으로 증가하며 수열생성
1:9
# 1부터 9까지 1간격으로 증가하며 수열생성
seq(from=1, to=9, by=1)
# 1부터 9까지 3간격으로 증가하며 수열생성
seq(from=1, to=9, by=3)
# 1부터 9까지 3간격으로 증가하며 수열생성
seq(1, 9, 3)
#1부터 9까지 3등분 하는 수열 생성
seq(1,9,length.out=3)
```
# 8. 원소들을 반복하여 사용하기
```{r}
rep(c(1,2,3), each=4) # c(1,2,3)을 각각 4번 반복하기
rep(c(1,2,3), time=4) # c(1,2,3)을 4회 반복하기
rep(c(1,2,3), each=4, time=4) # c(1,2,3)을 각각 4번씩 4회 반복하기
```
# 9. 벡터에 저장된 값 추출 및 수정
```{r}
a = 1:9 ; a
a[1] #a 의 첫번째 데이터
a[1:4] #a 의 첫번째부터 네번째까지 순차적으로 데이터 불러오기
a[c(1,2,5)] #a 의 1,2,5 번째 데이터 불러오기
a[c(-2:-4)] #a 의 2번째부터 4번째까지 데이터를 제외한 나머지
a[a > mean(a)] #a 에서 a의 평균보다 큰 데이터만 불러오기
a[a == mean(a)] #a 에서 a의 평균과 같은 데이터만 불러오기
a[a < mean(a)] = 1 ; a #a 에서 평균보다 작은 값 바꾸기
append(a,10) ; a # a 에 10을 추가
append(a,10,2) ; a # a 에 10을 추가 하되 두번째자리 뒤에 추가
sort(a,decreasing=T) # a 를 내림차순으로 정렬
sort(a,decreasing=F) # a 를 오름차순으로 정렬
order(a,decreasing = T) # a 를 오름차순으로 정렬(벡터의 첨자를 정렬)
order(a,decreasing = F) # a 를 내림차순으로 정렬(벡터의 첨자를 정렬)
```
# 10. 통계함수
```{r}
a # 변수
mean(a) # 평균
var(a) # 분산
sd(a) # 표준편차
summary(a) # 통계적 요약
```
# 9. 기타 벡터 다루기
```{r}
object.size(a)
length(a) #a 의 길이 세기
nchar("alphago") #문자의 길이 세기
length("alphago")
letters[1:5] #문자열 만들기
names(a) = c("c1", "c2", "c3", "c4", "c5", "c6") ; a #원소에 이름붙이기, 이름 안붙은 원소는 <NA> 처리
```

# PR2 연습문제
## 문제 1.R 기본연산
- 루트, 로그, 반올림 모두 사용해서 복잡한 수식계산을 만들기(2개)
```{r}
sqrt(25) * log(exp(10)) / round(3.8) # 루트 함수 sqrt(), 로그 함수 log() 와 반올림 함수 round()를 사용
log10(1000000) * (round(8.2) + sqrt(49) - round(5.9)) # 루트 함수 sqrt(), 로그 함수 log() 와 반올림 함수 round()를 사용하여 계산식 만듦
```
- 변수에 10개의 숫자를 할당하고 평균, 표준편차, 중앙값 구하기
```{r}
a <- c(13,24,45,2,45,12,15,6,89,4) # a 변수에 10개의 숫자를 할당 
mean(a) # 평균
sd(a) # 표준편차
median(a) # 중앙값
```
- 현재 작업폴더를 C 드라이브의 R_programming 폴더로 바꾸기
```{r}
getwd() # getwd() 함수를 사용하여 현재 작업폴더 확인
#setwd("c:/R_programming") # setwd() 함수를 사용하여 작업폴더 변경 #변경할 폴더 R_programming이 없어서 "#setwd("c:/R_programming")"으로 표현
getwd()
```
## 문제 2. Vector
- Vector num에 0부터 100사이 짝수만 할당하기(seq 활용)
```{r}
num <- seq(from=0, to=100, by=2);num # 0부터 100까지 2간격으로 증가하며 수열생성
```
- Vector num에 총 몇개의 데이터가 있는지 출력하기
```{r}
length(num) # num의 길이 세기
```
- Vector num의 평균값 바로 뒤 순서에 숫자 10000 삽입하기
```{r}
append(num,10000,26) ; num # num에 10000을 추가 하되 num의 평균값 바로 뒤 순서에 추가
```
- Vector num의 평균값보다 큰 데이터들을 출력
```{r}
num[num > mean(num)] #num 에서 num의 평균값보다 큰 데이터만 불러오기
```
- Vector num을 내림차순으로 정렬해서 num1에 입력하기
```{r}
sort(num,decreasing=T) #num을 내림차순으로 정렬 
num1 <- num # num1에 입력
```
- 12월31일까지의 요일벡터를(월~일요일을 각각 1~7로) 숫자로 만들고 각 요일벡터에 "평일" 또는 "주말"의 이름 붙여주기
```{r}
day <- c("월요일", "화요일", "수요일", "목요일", "금요일", "토요일", "일요일") # 요일벡터를 정함 
day <- as.numeric(factor(day, level=c("월요일", "화요일", "수요일", "목요일", "금요일", "토요일", "일요일"))) # 요일을 각각 1~7로 만듦.
day
names(day) <- c("평일", "평일", "평일", "평일", "평일", "주말", "주말") # 숫자로 된 요일벡터에 "평일" 또는 "주말" 이름 붙이기
day
```
## 도전문제 1.
- 벡터 prices에 저장된 값은 2018-03-01부터 2018-03-06까지 bitcoin의 종가이다.
```{r}
prices <- seq(from=2018-03-01, to=2018-03-06, by=0000-00-01)
```
- 힌트를 참고하여 순서대로 2018-03-01부터 2018-03-06까지 6일간의 수익률을 구하세요.
```{r}
((11905000-11905000)/11900500)*100 # 수익률=((금일의 종가-전일의 종가)/전일의 종가)*100
((11973000-11905000)/11905000)*100
((12190000-11973000)/11973000)*100
((12700000-12190000)/12190000)*100
((12303000-12700000)/12700000)*100
((12604000-12303000)/12303000)*100
```
- 구한 값을 returns란 변수에 저장하고 출력하세요.
```{r}
returns <- c(0, 0.5711886, 1.812411, 4.183757, -3.125984, 2.446558) #구한 값을 returns란 변수에 저장
print(returns) # 출력 
```
- 각각의 원소에 "yyyy-mm-dd"형식으로 이름을 붙이세요. ex("2018-03-02")
```{r}
names(returns) <- "yyyy-mm-dd" #각각의 원소에 "yyyy-mm-dd"형식으로 이름 붙이기
yyyy <- seq(from=2018, to=2018, by=0) #yyyy는 2018로 바뀌지 않음 
mm <- seq(from=03, to=03, by=0) #mm은 03으로 바뀌지 않음 
dd <- seq(from=01, to=06, by=1) #dd는 1씩 증가 
print(returns)
```
## 도전문제 2.
- 문제1에서 구한 returns를 이용하세요.
- 문제 2.1 수익률의 평균을 구하세요.
```{r}
mean(returns) #평균
```
- 문제 2.2 수익률의 분산을 구하세요.
```{r}
var(returns) #분산 
```
- 문제 2.3 수익률의 평균보다 작은 데이터만 출력하세요.
```{r}
returns[returns < mean(returns)] #returns 에서 returns의 평균보다 작은 데이터만 불러오기
```
- 문제 2.4 최대 수익률과 최소 수익률을 보인 날과 그날의 수익률을 출력하세요.
```{r}
sort(returns,decreasing=F) # 수익률을 오름차순으로 정렬
returns[c(1)] #1번째(최소 수익률) 값 출력
returns[c(6)] #6번째(최대 수익률) 값 출력 
```
## 모든 코드에는 주석을 달아서 설명해야함
## 코드를 복사해서 붙여 넣기하지말고 꼭 직접 작성해볼것