---
title: "PR3"
author: "이유빈"
date: "2018년 9월 22일"
output: word_document
---

# Factor
- R에서는 범주형 자료의 데이터 형태를 요인(factor)이라고 함
- 서수형(순서 있는경우:수능등급), 명목형(순서없는 경우:성별)등

## 1. 명목형 자료 만들기
- factor() 함수를 이용해 생성함
- factor(vector,levels=수준, labels=이름, ordered=T)
- levels 안에 속하지 않는 변수를 집어넣을 경우에는 로 출력
- ordered는 서수형 인지 명목형인지를 구분할 때 사용
```{r}
score<-factor(c(3, 2, 3, 4, 3, 1, 1, 3, 2, 2, 1, 1, 5),
              levels=c(1,2,3,4),
              labels=c("A", "B", "C", "D"),
              ordered=T)
score
```

## 2. 명목형 자료로 변환하기
- as.factor 함수로 변환한다.
- attributes 함수로 자료의 속성을 확인할 수 있다.
```{r}
# 문자를 벡터에 입력하였을때
fac_char <- c("포도", "키위", "메론", "바나나", "딸기")
attributes(fac_char)
```
```{r}
# 문자벡터를 명목형 자료로 변경하였을때
fac_char <- as.factor(fac_char)
attributes(fac_char)
```
```{r}
# 숫자를 벡터에 입력하여 명목형으로 변경도 가능
fac_num = 1:4
attributes(fac_num)

fac_num = as.factor(fac_num)
attributes(fac_num)
```

## 3. 팩터형 자료 빈도 파악
```{r}
table(score)
```

```{r}
# 빈도가 3이상인 데이터만 출력
tb <- table(score)
tb[tb>3]
```

## 4. 서수형 자료와 명목형 자료의 차이
```{r}
score[1] > score[3] #(1)
fac_char[1] > fac_char[2] #(2)
# (1)은 서수형 자료로 크기를 비교할 수 있지만 (2)는 명목형 자료로 크기를 비교할 수 없다.
```

# Matrix
- 행과 열로구분된 2차원 형태의 자료
- 주로 실수형 자료를 넣어서 연산하는데 사용
- matrix(data,nrow=행수,ncol=열수,byrow=가로세로배열,dimnames=차원이름)

## 5. matrix 생성
```{r}
mat <- matrix(1:8, nrow=2, ncol=4, byrow=T) #1~12의 숫자로 2행 4열의 행렬 생성, 가로(열)로 배열

dim(mat) ; length(mat) # dim 함수는 행, 열 순으로 차원을 출력.
matrix(1:8, nrow=2, ncol=4, byrow=F)
matrix(1:8, nrow=2) # 1~8의 수로 2행 배열
matrix(1:8, ncol=2) # 1~8의 수로 2열 배열
```

```{r}
matrix(1:8, ncol=4, byrow=T)
matrix(1:9, nrow=3, ncol=3,
       dimnames = (list(c("r1", "r2", "r3"), c("c1", "c2", "c3"))))
```

## 6. matrix 각 차원에 이름 부여
```{r}
mat
rownames(mat) <- c("행 1", "행 2")
colnames(mat) <- c("열 1", "열 2", "열 3", "열 4")
mat
```

## 7. rbind()와 cbind()를 사용한 매트릭스 생성
```{r}
x <- 2:4 ;x
y <- 9:11 ; y
cbind(x, y)
rbind(x, y)
```

## 8. rbind()와 cbind()를 사용한 데이터 추가
```{r}
mat
cbind(mat, 10:11)
rbind(mat, 20:23)
```

## 9. matrix 데이터 접근과 변환
```{r}
x <- 1:3 ;x
y <- 10:12 ; y
mat <- cbind(x, y) ; mat
mat[1,1] <- 100 ; mat
mat[2,] <- mat[2,] / 4 ; mat
mat[,2] <- mat[,2] - mat[,1] * 3 ; mat
```

# list
- 리스트는 여러 가지 유형을 가진 객체들의 집합
- 리스트를 이루는 각 객체들을 성분(component)라고 함
- 서로 다른 유형을 가진 데이터들로 구성될 수 있다.
- 서로 다른 길이, 차원으로 구성될 수 있다.

## 10. 여러 벡터를 이용해 리스트 만들기
```{r}
str_vec <- c("korea", "USA", "Japan") #문자열 벡터
num_vec <- c(100, 200, 300, 400, 500) #숫자 벡터
mat <- matrix(2:9, 2, 4) #2*4 매트릭스
list_tot <- list(str_vec, num_vec, mat)
print(list_tot)

names(list_tot) <- c('str_vec', 'num_vec', 'mat')
print(list_tot)
```

## 11. list 함수 내에서 성분의 이름을 지정하여 리스트 만들기
```{r}
list_tot2 = list(seq = seq(1,10,2),
                 str = c("토끼", "사자", "코끼리", "양"),
                 plus = rep(c('고구마', '감자', '옥수수'),2))
print(list_tot2)
```

## 12. 데이터의 속성을 확인하는 다양한 함수
```{r}
class(list_tot)
length(list_tot)
attributes(list_tot)
str(list_tot)
```

## 13. 리스트의 성분에 접근하기
```{r}
# []연산자 또 $연산자를 활용해 추출

list_tot2[1] #첫번째 성분
list_tot2[3]
list_tot2[1:2]
list_tot2$seq #'seq'라는 성분
list_tot2$str
```

## 14.리스트의 성분안에 있는 원소에 접근하기
```{r}
# [[]]연산자 또는 $연산자와 []로 추출

list_tot[[3]][1] #3 번째 성분의 첫번째 원소
list_tot2$seq[3] #seq 성분의 세번째 원소 
list_tot2$str[1:2] 
```

## 15. 리스트의 성분이나 원소 조작하기 
```{r}
# 성분이나 원소 삭제 또는 추가하기

list_tot[1] = NULL #첫번째 성분 삭제
str(list_tot)

list_tot2$str[1] = "고양이" #str 성분 첫번째원소 덮어쓰기 
str(list_tot2)

list_tot$NEW = 2:5 #새로운 성분 추가
str(list_tot)
```

## 16. 리스트의 성분에 하위 리스트 추가하여 계층적으로 리스트 만들기 
```{r}
list_tot$hierarchy[[1]] = list_tot2 #리스트에 hierarchy 라는 성분에 list_tot2 를 할당
str(list_tot)
```

## 17. Array 생성하기
```{r}
# array 함수로 array 생성하기
arr <- array(1:18, dim=c(3,3,2),
             dimnames=list(c("KOR","CHI","JAP"),
                           c("GDP.R", "USD.R", "Cuur.Acc"),
                           c("2011Y", "2012Y")))
arr

#벡터 생성후 차원을 부여하여 array 로 변환하기
arr1 <- 1:18
dim(arr1) <- c(3,3,2)
dimnames(arr1) <- list(c("KOR","CHI","JAP"),
                           c("GDP.R", "USD.R", "Cuur.Acc"),
                           c("2011Y", "2012Y"))
arr1

arr1==arr #앞에서 만든 배열과 같은지 비교
```

## 18. Array 조작 방법
```{r}
# [,,] 연산자로 각 원소에 접근하기
arr

arr[1,,] #한국의 연도별 자료

arr[,-2,] #3 개국의 GDP.R 와 Cuur.Acc

arr[,,2] #3 개국의 2012 년자료

arr[,,"2012Y"] #이름으로 추출 (3 개국의 2012 년자료)

arr[c(T,T,F),,2] #한국, 중국의 2012 년자료

# 배열 원소의 추출 및 수정

arr.tmp <- arr
arr.tmp

arr.tmp[,,1] <- c(5,6,4)
arr.tmp

arr.tmp[,1,2] <- NA
arr.tmp

arr.tmp[is.na(arr.tmp)] <- c(8,5,2)
arr.tmp
```

## 19. NA 값 다루기
```{r}
# is.na 함수와 complete.cases 함수를 사용해 결측값 파악하기

x <- c(1, 2, NA, 4, NA, 5)
is.na(x) # NA 값 여부에 대한 논리 판단 결과

bad <- is.na(x)
y <- x[!bad]
mean(y)

x <- c(1, 2, NA, 4, NA, 5)
good <- complete.cases(x)
x[good]
```

## PR3 연습문제
- 다음은 2012~2017 년 대한민국 경제활동인구에 관한 통계 중 실업률에 관한 내용이다.
- 남성 실업률: 3.8 3.4 3.2 3.1 3.8 3.2 3.2 2.9 3.9 3.6 3.4 3.3 4.0 3.8 3.6 3.2 4.3 3.8 3.7 3.2 4.2 4.0 3.7 3.4
- 여성 실업률: 3.7 3.0 2.7 2.5 3.3 2.9 2.6 2.6 4.0 3.7 3.1 3.1 4.2 3.8 3.2 3.0 4.2 3.6 3.3 3.2 4.4 3.7 3.2 2.9
- 실업률:(남성 실업률+여성 실업률)/2

## list
## 1-1)
- 위를 참고하여 아래와 같은 list를 만들어 보세요.
- list의 이름은 unemploy_rate_list로 지정해주세요.
- 남/여성 전체 실업률을 구해서 추가해보세요.
```{r}
man_vec <- c(3.8, 3.4, 3.2, 3.1, 3.8, 3.2, 3.2, 2.9, 3.9, 3.6, 3.4, 3.3, 4.0, 3.8, 3.6, 3.2, 4.3, 3.8, 3.7, 3.2, 4.2, 4.0, 3.7, 3.4) #man_vec에 남성 실업률을 할당
woman_vec <- c(3.7, 3.0, 2.7, 2.5, 3.3, 2.9, 2.6, 2.6, 4.0, 3.7, 3.1, 3.1, 4.2, 3.8, 3.2, 3.0, 4.2, 3.6, 3.3, 3.2, 4.4, 3.7, 3.2, 2.9) #woman_vec에 여성 실업률을 할당
unemploy_rate_list <- list(man_vec, woman_vec) #list의 이름을 unemploy_rate_list로 지정 
unemploy_rate_list= list(man = c(3.8, 3.4, 3.2, 3.1, 3.8, 3.2, 3.2, 2.9, 3.9, 3.6, 3.4, 3.3, 4.0, 3.8, 3.6, 3.2, 4.3, 3.8, 3.7, 3.2, 4.2, 4.0, 3.7, 3.4),
                         woman = c(3.7, 3.0, 2.7, 2.5, 3.3, 2.9, 2.6, 2.6, 4.0, 3.7, 3.1, 3.1, 4.2, 3.8, 3.2, 3.0, 4.2, 3.6, 3.3, 3.2, 4.4, 3.7, 3.2, 2.9))
print(unemploy_rate_list)
# 남/여성 전체 실업률
unemploy_rate <- (man_vec+woman_vec)/2 #전체 실업률을 unemploy_rate 변수로 잡음  
print(unemploy_rate)
```

## 1-2)
- 만든 리스트를 다음과 같이 자유롭게 조작해보세요.
- 성분삭제하기, 원소덮어쓰기, 성분추가하기 
- 각 조작한 내용은 조작후 결과를 모두 출력해주세요.
```{r}
unemploy_rate_list2 <- unemploy_rate_list
unemploy_rate_list2[1:2] = NULL
unemploy_rate_list2$country = "korea"
unemploy_rate_list2$start = 2012
unemploy_rate_list2$end = 2017
unemploy_rate_list2$type = "quarterly"
x <- list(country="korea", start=2012, end=2017, type="quarterly", c(man_vec), c(woman_vec), c(unemploy_rate));x #x변수에 list 추가 
```

## Array
## 2-1)
- 위를 참고하여 아래와 같은 array를 만들어 보세요.
- array 이름은 unemploy_rate_arr로 지정해주세요.
- 남/여성 전체 실업률을 구해서 추가해보세요.
```{r}
unemploy_rate_arr <- c(man_vec,woman_vec,unemploy_rate)
dim(unemploy_rate_arr) <- c(4,6,3)
dimnames(unemploy_rate_arr) <- list(c("1/4", "2/4", "3/4", "4/4"),
                                    c("2012Y", "2013Y", "2014Y", "2015Y", "2016Y", "2017Y"),
                                    c("man_unemp", "woman_unemp","total_unemp")) #생성 한 벡터를 array에 넣어서 차원을 부여 
unemploy_rate_arr
```

## 2-2)
- 2014Y의 자료를 제외한 남성, 여성, 총 실업률을 출력해보세요.
- 총 실업률만 출력해보세요.
```{r}
unemploy_rate_arr[,-3,]
unemploy_rate_arr[,,3]
```

## PR3 도전문제
## 문제
- 가우스-조던법을 이용하여 연립장정식의 해를 구하는 방법을 서술한 것입니다. 
- 아래과정을 R로 구현해 보세요.
```{r}
# 2x + 3y + z = 4
# 4x + y - 3z = -2
# -x + 2y +2z = 2

# 과정1 - 계수 행렬을 만든다.
da <- c(2,4,-1,3,1,2,1,-3,2,4,-2,2)
dam <- matrix(da,3,4)
dam

# 과정2 - 피벗인 2로 1행의 요소를 나눈다.
dam[1,] <- dam[1,]/2
dam

# 과정3 - 1행 1열을 피벗으로 해서 소거한다.
dam[2,] <- dam[2,] - dam[1,] * 4 ; dam #(2행의 요소)-(1행의 요소)*4
dam[3,] <- dam[3,] - dam[1,] * (-1) ; dam #(3행의 요소)-(1행의 요소)*(-1)
#첫 번째 열이 소거되었다.

# 과정4 - 피벗인 -5로 2행의 요소를 나눈다.
dam[2,] <- dam[2,]/(-5)
dam

# 과정5 - 2행 2열을 피벗으로 해서 소거한다.
dam[1,] <- dam[1,] - dam[2,] * 1.5 ; dam #(1행의 요소)-(2행의 요소)*1.5
dam[3,] <- dam[3,] - dam[2,] * 3.5 ; dam #(3행의 요소)-(2행의 요소)*3.5
#두 번째 열이 소거되었다.

# 과정6 - 피벗인 -1로 3행의 요소를 나눈다.
dam[3,] <- dam[3,]/(-1)
dam

# 과정7 - 3행 3열을 피벗으로 해서 소거한다.
dam[1,] <- dam[1,] - dam[3,] * (-1) ;dam #(1행의 요소)-(3행의 요소)*(-1)
dam[2,] <- dam[2,] - dam[3,] * 1 ; dam #(2행의 요소)-(3행의 요소)*1
# 해 x: 2, y: -1, z: 3
```
