---
title: "PR7"
author: "Lee Yu Bin"
date: "2018년 11월 1일"
output: word_document
---

# apply함수
- 복수의 데이터에 함수를 일괄 적용할때 사용함
- apply, lapply, sapply, vapply, tapply, mapply등이 있음
- 각 apply함수는 입력받는 데이터의 형태와 출력하는 데이터의 형태에 따라 다르게 적용함

## 1)apply함수
- 형식: apply(data.margin(1또는2),function)
- margin 인수를 1또는 2로 사용하여 1은 행, 2는 열을 적용
- 행이나 열의 합계, 평균 등을 일괄적으로 구할 수 있음
```{r}
head(mtcars,1)
apply(mtcars[1:3,],1,FUN=mean) #1~3행의 평균
apply(mtcars[,1:3],2,FUN=mean) #1~3열의 평균
```

## 2)lapply(list apply)
- 형식: lapply(data.function)
- 리스트형의 데이터를 받아 리스트로 결과를 반환
- 데이터프레임의 각 열은 리스트로 구성되어 있음
```{r}
lapply(mtcars[,1:3],mean)
```

## 3)sapply(simple apply)
- 형식: function(data.function, simplify=F)
- 입력값 : 벡터, 리스트, 데이터프레임 가능
- 출력값 : 벡터, 리스트, 매트릭스 형태로 결과를 반환
- 인수 simplify=F이면 리스트로 결과 반환
```{r}
x = 1:5 ; y = 11:14
z = list(x,y)
sapply(x, function(x){x+1}) #벡터 입력, 벡터 출력 

sapply(z,function(x){x+1}) #리스트 입력, 리스트 출력 

sapply(mtcars[1:3,],function(x){x+1}) #데이터프레임 입력, 매트릭스 출력 

sapply(mtcars[1:3,],function(x){x+1}, simplify = F) #데이터프레임 입력, 리스트 출력
```

## 4)tapply(table apply)
- 그룹으로 묶은 후 함수를 적용, 적용 값을 벡터나 행렬로 반환
```{r}
patient <- read.table("sample_data.txt",header=TRUE)
factor(patient$type)
tapply(patient$type, patient$type, length) #type에 따른 그룹별 환자의 수
tapply(patient$age, patient$type, mean) #type에 따른 그룹별 나이의 평균
```

## 5)mapply(multi simple apply)
- 여러 개의 리스트에 함수를 적용
```{r}
m1 <- list(a=c(1:10), b=c(11:20))
m2 <- list(c=c(21:30), d=c(31:40))
mapply(sum,m1$a,m2$d) #2개의 리스트에 적용 
mapply(sum, m1$a, m1$b, m2$c, m2$d) #4의 리스트에 적용
```

## 6)aggregating
- 예제 데이터
```{r}
seg.df <- read.csv("http://goo.gl/qw303p")
head(seg.df)
```

## 6.1)mean, sd 통계함수
```{r}
attach(seg.df)
mean(income[Segment=="Moving up"]) #Moving up세그먼트 집단의 소득평균 
mean(income[Segment=="Moving up" & subscribe == "subNo"]) #Moving up 세그먼트+서비스미사용자의 소득 평균
```

## 6.2)apply함수
```{r}
apply(seg.df[,c(1,3,4)], 2, mean) #나이, 수입, 자녀수 평균
str(apply(seg.df[,c(1,3,4)],2,mean))
apply(seg.df[Segment=="Moving up",c(1,3,4)],2, mean) #Moving up 세그먼트, 서비스미이용자의 소득평균
```

## 6.3)table함수
```{r}
table(kids) #자녀수 현황
table(ownHome, subscribe) #이용자기준, 주거형태현황
table(Segment, kids, subscribe) #세그먼트, 구독여부, 자녀수
```

## 6.4)by함수
- 사용방식: by(목표변수,기준변수,함수)
- by함수는 결과 값을 리스트로 반환한다.
```{r}
by(income, Segment, mean)
by(income, list(Segment, subscribe), mean)
```

## 6.5)aggregate함수
- 사용방식: aggregate(목표변수, 기준변수, 함수)
- 결과값을 데이터프레임으로 출력해 주는 것이 가장 큰 장점임.
- 기준변수가 list로 입력되어야 한다.
```{r}
aggregate(income, list(Segment), mean)
str(aggregate(income, list(Segment), mean))
aggregate(income~Segment, data=seg.df, mean)
aggregate(income~Segment+ownHome+subscribe, data=seg.df, mean)
```

## 6.6)cut함수
- cut함수는 연속형 변수를 특정 구간으로 구분하여 명목형 변수로 변환한다.
- cut(데이터, breaks=구간수, labels=구간이름)
```{r}
cut.data = aggregate(income~Segment+ownHome+subscribe, data=seg.df, mean)
cut.data$income2 = cut(cut.data$income, breaks = seq(0, 70000, 10000))
cut.data$income2 = cut(cut.data$income, breaks = c(0, 20000, 30000, 40000, 50000, 60000, 70000), labels = c('2만 이하', '2만~3만', '3만~4만', '4만~5만', '5만~6만', '6만이상'))
cut.data
```

## 6.7)grep함수
```{r}
grep("ap", c("apple", "Apple", "apple2", "bbapple")) #ap를 포함하는 원소들의 위치
grep("ap", c("apple", "Apple", "apple2", "bbapple"), value = TRUE) #ap를 포함하는 원소 
grep("[1-3]", c("apple1", "apple2", "apple3", "apple4", "Apple1")) #1,2,3을 포함하는 원소위치 
grepl("ap", c("apple", "Apple", "apple2", "bbapple")) #ap를 포함하는 원소들의 위치
```
- 공통된 패턴을 가진 자료들의 위치를 찾아서 위치 값을 활용해 데이터를 일괄 변환할 때 사용한다
```{r}
seg.df$ownHome = as.character(seg.df$ownHome)
grep('Yes', seg.df$ownHome)
head(seg.df)
seg.df$ownHome[grep('Yes', seg.df$ownHome)] = 'Yes'
head(seg.df)
```

## 6.8)gsub함수
- 현재데이터의 Segment컬럼에 한칸 띄어쓰기를 없애고 싶을 때, 다음과 같이 사용한다.
```{r}
seg.df$Segment = gsub(" ", "", seg.df$Segment)
head(seg.df)
```

## 6.9)which(), which.max(), which.min()
```{r}
x <- c(2, 4, 6, 7, 10)
x %% 2
which(x %% 2 == 0)
x[which(x %% 2 == 0)]
x <- c(2,4,6,7,10)
which.min(x)
x[which.min(x)]
which.max(x)
x[which.max(x)]
```

# package
- R에서 기본적으로 제공하는 함수 외에 다른 프로그래머들이 필요하다고 생각해서 만들어 놓은 함수들의 모음
- 이것을 보통 library 또는 API라고 칭함
- R에서는 보통 CPAN에서 R 재단이 인정한 패키지들을 공유
- 비공식적이지만 개인이 만들어서 공유한느 패키지들이 있는데 보통 github에 업로드 되어 있음

## 설치
- 설치 명령어: install.packages()
- 다음 시간 사용할 크롤링 관련 페키지 설치
```{r}
#install.packages("rvest")
#install.packages("httr")
#install.packages("Rselenium")
```
- 해당 명령어는 패키지가 설치되어 있어도 다시 설치하므로 한번 설치후에는 주석처리 

## 불러오기
- library(package 이름): 설치되어 있는 패키지를 불러옴
- require(package 이름): 불러오려는 시도를 하고 logical한 return값을 반환
```{r}
x <- library(rvest)
x
x <- require(rvest)
x
```

## 패키지 업데이트
- 패키지 개발자가 자신이 만든 패키지의 기능을 보완하거나, R버전이 업데이트 되서 호환이 되게 수정하거나 오류사항을 수정
- 명령어는 updata.packages(패키지 이름)
- R studio를 쓰시는 경우에는 우측 하단에 package라는 탭이 보이는데, 해당 탭 바로 밑에 updata라는 항목이 보일겁니다.
- 이걸 누르고 원하는 패키지 또는 전체 패키지를 선택하고 업데이트 눌러주시면 됩니다.
```{r}
#updata.packages("rvest")
```

## 비공식 패키지 설치
```{r}
#install.packages("devtools")
library(devtools)
#install_github("패키지")
```

## 불러온 패키지 사용중지
```{r}
#detach("package:gglot2", unload=T)
```

# 연습문제

## 문제1
- pr4문제 1에서 ","로 인해 숫자가 factor형으로 인식되는 문제가 발생했었다.
- 이 문제를 sapply함수를 사용하여 해결하시오.
- 힌트: gsub함수이용(특정문자열 치환)
```{r}
pubg <- read.csv("PUBG_Player_Statistics.csv") #데이터를 pubg란 변수에 데이터 프레임 형태로 저장 
str(pubg)
x <- list(pubg$player_name, pubg$solo_AvgSurvivalTime, pubg$solo_MoveDistance) #factor형으로 인식되는 것을 list로 묶음 
sapply(x, function(x){gsub(",","",x)}, simplify = F) #gusb함수를 이용하여 ","를 없애주었다
```

## 문제2
- pr6의 문제1 해결당시 원본데이터파일을 수정하거나 복잡한 절차를 걸쳐 해결하였을 것이다. 
- 하지만 apply계열의 함수를 사용하여 간단히 해결되는 것을 위의 문제에서 확인할 수 있었다. 
- 지금까지의 연습문제 중 apply계열의 함수를 사용하여 작업의 효율성을 높일 수 있다고 판단되는 과제를 선택하고 apply계열의 함수를 사용하여 해결해보세요.
- 왜 그 과제가 apply함수를 적용하기 적합하다고 판단하였는지 서술하세요.
```{r}
# PR3의 문제 1-1 : 남/여성 전체 실업률 구하기
man_employment=c(3.8,3.4,3.2,3.1,3.8,3.2,3.2,2.9,3.9,3.6,3.4,3.3,4.0,3.8,3.6,3.2,4.3,3.8,3.7,3.2,4.2,4.0,3.7,3.4)
woman_employment=c(3.7,3.0,2.7,2.5,3.3,2.9,2.6,2.6,4.0,3.7,3.1,3.1,4.2,3.8,3.2,3.0,4.2,3.6,3.3,3.2,4.4,3.7,3.2,2.9)
unemploymane_rate <- lapply(x,function(x){
  (man_employment+woman_employment)/2})
unemploymane_rate[[1]]
# 전체 실업률을 구하는 것에서 lapply함수를 사용하면 결과를 리스트형식으로 출력한다. 그래서 전체 실업률인 unemployment_rate에서 년도별로 전체 실업률도 구할 수 있다. 따라서, lapply함수를 적용하기에 적합하다고 판단하였다.  
```